【裁判字號】    96,訴,5580
【裁判日期】    970331
【裁判案由】    毒品危害防制條例
【裁判全文】
臺灣高雄地方法院刑事判決              96年度訴字第5580號
公  訴  人  臺灣高雄地方法院檢察署檢察官
被      告  甲○○
                    現於臺灣高雄監獄
上列被告因違反毒品危害防制條例案件，經檢察官提起公訴（96
年度毒偵字第10631 號），本院準備程序進行中，因被告就被訴
事實為有罪之陳述，經本院告知簡式審判程序意旨，並聽取公訴
人及被告之意見後，本院合議庭裁定由受命法官獨任依簡式審判
程序審理，判決如下：
    主  文
甲○○施用第一級毒品，處有期徒刑壹年。扣案之海洛因參拾陸
包 (均不含包裝袋，合計淨重參點捌伍公克，純質淨重零點柒肆
公克)， 沒收銷燬之；扣案之海洛因包裝袋參拾陸只，沒收之。
    事  實
一、甲○○前因施用毒品案件，經依本院95年度毒聲字第597 號
    裁定送觀察勒戒後，認無繼續施用毒品之傾向，於民國 (下
    同)95 年5 月1 日釋放，經臺灣高雄地方法院檢察署檢察官
    於95年5 月2 日以95年度毒偵字第2866號為不起訴處分確定
    。仍不知悔改，再於96年4 月5 日中午12時許、4 月12 日
    中午12時許，因施用第一級毒品案件，經本院96年度訴字第
    2741號判處有期徒刑10月、10月，各減為有期徒刑5 月，並
    定應執行有期徒刑8 月確定。詎其猶未戒除毒癮，明知海洛
    因經公告列為毒品危害防制條例之第一級毒品，仍於前揭觀
    察、勒戒執行完畢後之5 年內，復基於施用第一級毒品海洛
    因之犯意，於96年5 月7 日中午12時許，在其位於高雄縣大
    社鄉○○路84巷85號5 樓住處內，以將海洛因摻水再以針筒
    注射手臂血管之方式，施用第一級毒品海洛因1 次。嗣於同
    月9 日下午5 時20分許，在高雄縣岡山鎮○○路63巷33號前
    為警查獲，扣得第一級毒品海洛因共36包（合計淨重3.85公
    克，純質淨重0.74公克），經甲○○自願性同意，採集其尿
    液送驗後，檢驗結果呈可待因及嗎啡陽性反應，而悉上情。
二、案經高雄縣政府警察局岡山分局報告臺灣高雄地方法院檢察
    署檢察官偵查起訴。
    理  由
一、按本件被告所犯係死刑、無期徒刑、最輕本刑為3 年以上有
    期徒刑以外之罪，其於準備程序就前揭被訴事實為有罪之陳
    述，經受命法官告知簡式審判程序之旨，並聽取其與公訴人
    意見後，本院認無不得或不宜改依簡式審判程序進行之處，
    爰依刑事訴訟法第273 條之1 第1 項、第284 條之1 ，裁定
    本件由受命法官獨任進行簡式審判程序，合先敘明。
二、訊據被告對於上揭犯罪事實坦承不諱，此外，復有高雄縣政
    府警察局岡山分局壽天派出所偵辦毒品案件嫌疑犯尿液採證
    檢驗對照表（代號：岡壽A129）、臺灣檢驗科技股份有限公
    司濫用藥物尿液檢驗報告（報告編號：KＺ000000000000）各
    1 紙，附卷可按。而被告於上開時、地為警查扣之白色粉末
    36包，經送法務部調查局檢驗結果，確含有海洛因成分，此
    有法務部調查局96年9 月3 日調科壹字第09623065060 號濫
    用藥物實驗室鑑定書1 紙附卷為證，足見被告之自白應與事
    實相符，其確有於上開時、地施用海洛因之犯行。又被告前
    因施用毒品案件，經依本院95年度毒聲字第597 號裁定送觀
    察勒戒後，認無繼續施用毒品之傾向，於95年5 月1 日釋放
    ，經臺灣高雄地方法院檢察署檢察官於95年5 月2 日以95
    年度毒偵字第2866號為不起訴處分確定乙節，亦有臺灣高等
    法院被告前案紀錄表、臺灣高雄地方法院檢察署刑案資料查
    註紀錄表各1 份在卷可按，是被告於前揭觀察、勒戒執行完
    畢釋放後，5 年內再犯本件施用毒品犯行，事證應屬明確，
    其犯行應堪認定。
三、按海洛因屬毒品危害防制條例第2 條第2 項第1 款所規定之
    第一級毒品。是核被告所為，係犯毒品危害防制條例第10條
    第1 項施用第一級毒品罪，被告持有第一級毒品，復進而施
    用，其持有毒品之低度行為，應為施用第一級毒品之高度行
    為所吸收，不另論罪。本院審酌被告施用毒品，足以戕害其
    身心，滋生其他犯罪，惡化治安，嚴重損及公益；且考量被
    告經觀察勒戒後，復經警查獲施用毒品犯行 (嗣經本院96年
    度訴字第2741號判決判處應執行有期徒刑8 月確定)， 竟仍
    不知戒除毒癮，顯見自制力欠佳；及被告於犯罪後即能坦承
    犯行，而其施用毒品行為於本質上係屬自我戕害行為，反社
    會性之程度應屬較低等一切情狀，量處如主文所示之刑。至
    扣案之白色粉末36包 (不含包裝袋，合計淨重3.85公克，純
    質淨重0.74公克)， 經送檢驗後，確含有海洛因成分，業如
    前述，為第一級毒品，不問屬於犯人與否，爰依毒品危害防
    制條例第18條第1 項前段規定，宣告沒收銷燬之。另扣案之
    海洛因包裝袋36只，因法務部調查局已就毒品、包裝袋分開
    秤重，則包裝袋即無與毒品難以析離之情形，自不得以無法
    析離之理由，將之視為毒品，而併宣告沒收銷燬之；惟因該
    包裝袋係被告所有，且便於包裝毒品，防止毒品逸散，為供
    其持有毒品所用之物，應依刑法第38條第1 項第2 款，宣告
    沒收之。至於送驗耗費之海洛因，既已滅失不存在，自無宣
    告沒收銷燬之必要，附此敘明。
據上論斷，應依刑事訴訟法第273 條之1 第1 項、第284 條之1
、第299 條第1 項前段，毒品危害防制條例第10條第1 項、第18
條第1 項前段，刑法第11條、第38條第1 項第2 款，判決如主文
。
本案經檢察官乙○○到庭執行職務。
中    華    民    國    97    年    3     月    31    日
                        刑事第九庭  法  官  陳建和
以上正本證明與原本無異。
如不服本判決應於收受本判決後10日內向本院提出上訴書狀，並
應敘述具體理由，如未敘述上訴理由者，應於上訴期間屆滿後20
日內補提理由書狀於本院（均須按他造當事人之人數附繕本）「
切勿逕送上級法院」。
中    華    民    國    97    年    3     月    31    日
                                    書記官  林姵妤
附錄本判決論罪之法條：
毒品危害防制條例第10條第1項
    施用第一級毒品者，處六月以上五年以下有期徒刑。
毒品危害防制條例第10條第2項
    施用第二級毒品者，處三年以下有期徒刑。


司法院資訊處製作；財團法人民間司法改革基金會備份。
